臺灣高等法院臺南分院刑事判決　　　　　　　九十三年度上易字第五五六號　慎股
　　　上　訴　人
　　　即　被　告　乙　○　○
　　　選任辯護人　黃　紹　文　律師
右上訴人因詐欺案件，不服臺灣臺南地方法院九十三年度易字第七三號，中華民國九
十三年十月八日第一審判決（起訴案號：臺灣臺南地方法院檢察署九十二年度偵緝字
第六八九號），提起上訴，本院判決如左：
      主  文
上訴駁回。
      事  實
一、乙○○與王麒凱（另案通緝中）二人為夫妻關係，因王麒凱所經營之齊聯鞋業有
    限公司（下稱齊聯公司）須資金週轉，乙○○與王麒凱二人遂自民國（下同）八
    十五、八十六年間起，透過友人之介紹向甲○○、丙○○夫妻借款。乙○○、王
    麒凱二人為順利取得借款，除自行簽發支票向甲○○、丙○○二人借款外，並向
    乙○○之嫂林慧美、齊聯公司離職員工謝杰龍（另案通緝中）、乙○○之姐江玉
    鳳、乙○○之兄江志欽、友人黃惠燕等人調借支票，並在謝杰龍、江玉鳳、江志
    欽、黃惠燕四人名義所開立之部分支票背面分別以鉛筆加註「日興」（原判決誤
    載為日新）、「新宏成」、「曼雅」、「雅依」等字樣，由王麒凱背書後，再由
    乙○○或王麒凱持之交付甲○○、丙○○二人，對渠等佯稱上開支票分別為齊聯
    公司往來客戶「日興鞋行」、「新宏成鞋行」、「曼雅鞋行」、「雅依鞋行」交
    易往來之客票，致使甲○○、丙○○二人誤認上開借得之支票確係客票無誤，因
    而多次借款予乙○○與王麒凱；而乙○○、王麒凱二人取得上開款項後，亦按時
    將款項匯入江玉鳳等人之支票帳戶內，使支票兌現，甚至於票載發票日屆至前，
    再向甲○○、丙○○二人借款充作使支票兌現之部分金額，確保支票能順利提示
    ，以致甲○○、丙○○二人疏於查證，進而持續借款予其二人週轉。至八十九年
    底，乙○○與王麒凱二人見其所經營之齊聯公司營運狀況已無法維持，亟欲套取
    大量資金前進大陸，竟共同基於意圖為自己不法所有之詐欺概括犯意聯絡，連續
    自八十九年十一月底起至九十年三月初之期間內，以附表所示前揭謝杰龍（起訴
    書漏載）、江玉鳳、江志欽、黃惠燕等人之支票加註前開鞋行名稱等字樣附記作
    為往來廠商之識別，而佯稱係票期二至三個半月之交易客票，大量向甲○○、丙
    ○○二人套借現款，甲○○、丙○○二人不疑有他，遂大量借款予乙○○、王麒
    凱二人。至九十年三月十二日，甲○○、丙○○二人持乙○○、王麒凱二人所開
    立之部分支票前往銀行提示，竟不獲兌現，甲○○、丙○○二人要求王麒凱出面
    處理，王麒凱遂於同年月十三日前往甲○○、丙○○二人住處，簽立切結書一紙
    ，承諾於同年月二十日前給付當時甲○○、丙○○已提示未獲兌現之票款新臺幣
    （下同）四百一十萬八千二百一十元，惟王麒凱、乙○○二人隨即於翌日離境前
    往大陸地區。甲○○、丙○○二人追索無著，始知上情，共遭詐騙損失約三千一
    百零三萬一千六百十八元。
二、案經甲○○、丙○○二人訴由臺灣臺南地方法院檢察署檢察官偵查起訴。
      理  由
一、訊據上訴人即被告乙○○固坦承其與其夫王麒凱二人確有向齊聯公司員工謝杰龍
    、其姐江玉鳳、其兄江志欽、其嫂林慧美及友人黃惠燕等人調借支票，並在謝杰
    龍、江玉鳳、江志欽、黃惠燕四人名義簽發之支票背面分別加註「日興」、「新
    宏成」、「曼雅」、「雅依」等字樣，持之向告訴人甲○○、丙○○二人調借現
    款，且附表所示支票均未兌現，及其與其夫王麒凱二人於九十年三月十四日出境
    前往大陸地區等事實不諱，但仍矢口否認有詐欺告訴人二人之舉，辯稱：其與王
    麒凱二人自八十六年間起，即以加註上開字樣之支票向告訴人借款，告訴人自始
    均知悉其二人持之調借現款之支票係向他人借得，並非交易客票，且八十七年二
    月間，王麒凱亦曾出售其母王謝罔市所有之土地還款；而附表所示支票背面加註
    之「日興」、「新宏成」、「曼雅」、「雅依」等字樣，乃告訴人欲瞭解齊聯公
    司交易之客戶，要求其夫王麒凱加註，其再依王麒凱之指示填寫；且向告訴人借
    款均其夫王麒凱負責接洽，借得款項亦直接匯入王麒凱之帳戶，其對借款情形不
    瞭解，且所借用之款項，均係存入支票戶頭內供支票兌領使用以供週轉，其並無
    詐欺之意圖，亦未施用詐術致告訴人陷於錯誤而交付款項云云。經查：
  (一)被告乙○○及其夫王麒凱二人於八十九年十一月間至九十年三月初，連續以其二
    人向謝杰龍、江玉鳳、江志欽、黃惠燕四人借得如附表所示之支票，在附表所示
    各該支票背面加註「日興」、「新宏成」、「曼雅」、「雅依」等字樣，持之向
    告訴人借款，經告訴人將款項匯入王麒凱之帳戶，但嗣後告訴人提示前開支票不
    獲兌現之事實，除據被告前揭供述外，並經告訴人二人指訴歷歷，且告訴人所提
    出之支票及退票理由單正本，經原審勘驗結果，前開支票正本一百十八張確與臺
    灣臺南地方法院檢察署九十二年度偵緝字第六八九號偵查卷第二八頁、第二一八
    至二五五頁所附支票影本相符，有原審勘驗筆錄（見原審卷第九十四頁、第九十
    五頁）在卷可稽，此外並有王麒凱簽立之切結書影本一紙、臺新國際商業銀行九
    十一年四月八日臺新海佃字第九一○○三二號函檢附之黃惠燕所有設於該行之二
    ○—一一六五二—五帳號支票往來紀錄一份、告訴人所提出之玉山商業銀行匯款
    回條十八紙、匯款申請書二紙、臺南區中小企業銀行安南分行九十二年七月三十
    日（九二）南銀安分字第二二○號函、九十二年十月二十七日（九二）南銀安分
    字第三五二號函檢附之王麒凱所有設於該行之0000000000000號帳
    戶八十八年至九十年間往來明細各一份、臺南區中小企業銀行大同分行九十二年
    十一月十日（九二）南銀大分字第二四六號函檢附之王麒凱所有設於該行之00
    000000000000帳號八十七年七月至八十九年六月交易往來明細表一
    份在卷可資佐證。
  (二)被告確有向江玉鳳、江志欽、黃惠燕借得支票使用，且各該支票開票日期及金額
    ，或依被告之意思填寫，或將整本支票交予被告，由被告自行填寫之事實，亦經
    證人江玉鳳、江志欽、黃惠燕於偵查中到庭陳述明確（見九十一年度偵緝字第二
    六二號卷第十三頁至第十七頁、第八十三頁至第八十四頁、第一○二頁反面），
    參諸被告於原審準備程序中自承確有向江玉鳳、謝杰龍、江志欽、黃惠燕、林慧
    美等人借用支票，並在支票上加註「日興」、「新宏成」、「雅依」、「曼雅」
    等字樣，而謝杰龍之支票有時係其簽發，有時係其夫王麒凱簽發等語（見原審卷
    第四十三頁、第四十四頁），則本案所涉支票既多由被告向親友借得，被告復有
    自行填寫支票金額或囑江玉鳳、江志欽、黃惠燕等人依其意思填寫票據，顯見被
    告對於向告訴人借款乙節知之甚明，其辯稱對於借款細節並非明瞭，均其夫王麒
    凱處理云云，顯係卸責之詞，不足採信。
  (三)查告訴人所提出如附表所示未兌現之支票共一百十八張，經原審堪驗結果：(1)其
    中發票人為謝杰龍者共四十三張，而各該支票背面有加註字樣者達四十一張，且
    均加註「日興」字樣；(2)發票人為江玉鳳者共二十五張，其中背面有加註字樣者
    達十八張，且均加註「新宏成」字樣；(3)發票人為江志欽者共十張，背面有加註
    字樣者共五張，且均加註「曼雅」字樣；(4)另發票人為黃惠燕者共四十張，其中
    背面有加註字樣者共二十七張，除票號ＢＨ0000000號，票載發票日為九
    十年四月三十日、票號ＢＨ0000000號，票載發票日為九十年四月二十日
    二張支票係加註「曼雅」外，其餘皆加註「雅依」之字樣，有各該支票影本及原
    審九十三年五月十日勘驗筆錄（見原審卷第一○五頁至第一一九頁）在卷可稽。
    被告雖辯稱告訴人自始即明知上開支票均被告向謝杰龍、江玉鳳、江志欽、黃惠
    燕等人借得，且附表所示各該支票背面加註之字樣係應告訴人之要求填寫云云，
    惟此非但為告訴人所堅決否認，且向他人借用票據，發票人與執票人間並無實際
    交易，告訴人要求被告及王麒凱於票據背面以鉛筆加註交易對象，依一般交易習
    慣既難認為係背書，上開票據兌現之可能性即與其二人自行簽發之票據無異，是
    加註交易廠商名稱既無法增添票據兌現之可能，則告訴人要求加註往來廠商名稱
    ，顯無實益；又被告既辯稱告訴人二人均明知附表所示各該支票均係向他人借用
    ，則依被告所辯，告訴人當知支票背面加註之廠商名稱與各該支票之發票人間本
    無任何關聯，告訴人衡情更無要求被告及王麒凱二人在同一發票人所簽發之票據
    背面，均加註相同廠商名稱之理。被告辯稱上開字樣係應告訴人要求而填寫云云
    ，顯與常情不合。
  (四)被告於原審中提出其與王麒凱二人於八十七年間售地還款，而由告訴人處取回之
    支票共七十張，其中被告本人所簽發，付款人為臺南市第三信用合作社之支票共
    二十四張，而該二十四張支票中，有二十三張均於背面加註「友誼」二字，此有
    被告自行提出之支票影本及原審九十三年五月十日勘驗筆錄（見原審卷第九十六
    頁至第一○五頁）在卷可稽。則被告甚至於自身簽發之票據亦加註廠商名稱，顯
    見其確有佯稱客票而向告訴人借款之舉。參以被告於原審審理時，對於其所稱「
    新宏成鞋行」、「曼雅鞋行」、「雅依鞋行」、「日興鞋行」究竟是否確實存在
    乙節，語焉不詳，無法明確陳述各該商號之地點（見原審卷第二三九頁），益見
    被告及其夫王麒凱於上開支票加註廠商名稱，確屬施用詐術，欲致告訴人陷於錯
  誤之手法無疑。
  (五)況，附表所示支票共一百十八張，各該支票票面金額各不相同，且均有數十元至
    數百元不等之尾數。倘告訴人明知附表所示支票係被告及王麒凱向他人借得，則
    其二人大可依其當時須借之金額，開立整數數額之支票向告訴人借款即可，斷無
    在各該支票加寫數十元至數百元之尾數，反而使利息計算困難之理。被告及王麒
    凱二人於借得之支票上自行或要求江志欽等人簽寫如附表所示之金額，顯係以各
    該支票所簽寫數十元至數百元不等之尾數取信告訴人，使告訴人誤信為交易客票
    ，由此益徵其二人確有施用詐術以取信告訴人，使告訴人交付財物之犯行。
  (六)再者，被告於九十年三月十二日支票跳票後，隨即於同年月十四日出境前往大陸
    地區之事實，除據被告於偵審中自承明確外，並有內政部警政署入出境管理局九
    十年六月五日（九十）境愛卿字第七一七八八號函及該函檢附之入出境資料表在
    卷可稽，而被告之護照係於八十九年十一月十六日核發，亦有被告於九十二年七
    月十五日通緝到案時提出之護照影本附於航空警察局高雄分局警卷內卷可參。查
    被告於九十年三月十二日支票跳票後，短短二日即能出境前往大陸地區，是其早
    已預作離境之準備。被告就此雖辯稱：申辦護照之目的係王麒凱告知欲出國旅遊
    云云，惟被告確有積極參與本案所涉借票及借款之行為，已如前述，其對借款金
    額自無不知之理，而依卷附王麒凱設於臺南區中小企業銀行安南分行銀行帳戶匯
    款資料所示，告訴人丙○○於八十九年十一月間匯入該帳戶之金額已高達一千四
    百五十八萬餘元之鉅，亦即被告與其夫二人積欠告訴人上千萬元之債務，衡情實
    難謂被告有出國旅遊之財力及心思；而被告先前並無任何出境之紀錄，亦無使用
    護照之必要，其於八十九年十一月十六日申辦護照，顯係意圖出境避債之用。則
    被告既欲離境避債，其申辦護照當時已無還款之意，惟竟仍於八十九年十一月底
    至九十三年三月間，與其夫王麒凱二人持附表所示支票向告訴人大量借款，足見
    其與王麒凱二人確有意圖不法所有之詐欺犯意聯絡至明。
  (七)至於，被告辯稱：(1)其與王麒凱二人向告訴人借款之時間甚久，且附表所示之票
    據之發票日均為每月五日、十日、十五日、二十日、二十五日、三十日、三十一
    日，至為規律，是告訴人顯然知悉其二人交付之支票為客票；(2)被告之夫王麒凱
    曾於八十六年間，以王麒凱之母王謝罔市所有臺南縣七股鄉○○段六十二之三、
  六十三、六十四、六十五地號土地及王麒凱所有臺南市○區○○段一○五九號土
    地為告訴人甲○○分別設定五百萬元、三百萬元之抵押權，而八十七年間並將王
    謝罔市所有之上開四筆土地連同臺南縣七股鄉○○段六十二之一號土地出售予案
    外人薛淞林，所取得之價金中二千餘萬元返還告訴人，並取回被告與王麒凱所交
    付之江玉鳳、馬惠玲、謝杰龍、王麒凱及被告本人之支票總計票面金額達一千七
    百餘萬元；被告與王麒凱二人先前既曾售地換回支票，則告訴人至遲於被告與王
    麒凱二人換回票據後，已知上開支票並非客票，否則自無出售土地將支票取回之
    必要；(3)告訴人於九十一年三月十九日檢察官訊問時陳稱：「當時乙○○有說是
    向臺南大盤商借票，不知他們是兄妹，票都是他們自己開的」等語，顯見告訴人
    確知附表所示之支票均係借得之支票而非客票；(4)證人即王麒凱友人李恒清於原
    審中到庭證稱：於九十年三月支票跳票後，曾受江玉鳳之託，代為至嘉義、臺中
    、臺南等地收取貨款欲轉交告訴人，但告訴人拒絕收受云云，是其有還款之意，
    並無詐欺意圖；(5)被告與王麒凱二人一方面為借款利息所累，一方面生意亦遭他
    人倒帳，且八十一年至八十六年間亦曾遭公司員工侵占貨款一百七十七萬七千八
    百八十元，終至無力償還，並非意圖詐欺云云。惟查：
    (1)被告與其夫王麒凱係以經營鞋類銷售為業，而各行各業進貨、銷貨時間本非一
      致，告訴人既非以此營生，對於被告及其夫王麒凱所提出之支票何以均為固定
      發票日乙節，自無查證之管道，而僅能聽信被告片面所陳。告訴人就此陳稱：
      係被告告知其客戶為方便作帳，故均開立固定日期之支票等語（見原審卷第二
      二五頁），尚難謂有何違反常理之處；且附表所示支票均有數十元至數百元不
      等之尾數，已如前述，則上開支票之票載金額既與一般客票無異，且被告與王
      麒凱二人先前亦按時將款項存入江玉鳳等人之支票帳戶使支票兌現，此亦足以
      鬆懈告訴人之心防而使告訴人疏未查證。被告與其夫王麒凱二人利用此一告訴
      人疏未查證之狀況，自八十九年十一月間起大量套取現金，再舉家遷往大陸地
      區，渠二人有不法所有之詐欺犯意至為明確。
    (2)被告辯稱售地還款換回支票乙節，固據其提出土地謄本及支票影本七十張為證
      ，而告訴人除就被告返還之金額所陳與被告有異外，對於被告與王麒凱二人確
      曾售地還款換回支票乙節亦未爭執。然卷附被告所提支票影本，其中發票人與
      附表所示支票相同者僅江玉鳳、謝杰龍二人，已難逕認告訴人對於附表所示江
      志欽、黃惠燕二人簽發之支票，亦明知並非客票；且卷附被告所提出之支票影
      本七十張，其中僅馬惠玲所簽發，票號ＢＦ0000000號、ＢＦ0000
      000號、ＢＦ0000000號三張支票未有王麒凱之背書，其餘六十七張
      均經王麒凱蓋章背書，則被告之夫王麒凱為免負背書人之票據責任而於票據提
      示前清償各該款項，既與常情無違，自難以此逕認告訴人明知上開票據均非客
      票。
    (3)依卷附被告所提出之臺南縣七股鄉鄉○○段六十二之三、六十三、六十四、六
      十五號土地謄本所載，上開土地原均於八十六年間設定最高限額抵押權予告訴
      人甲○○，至八十七年二月十九日，因清償而塗銷抵押權之登記（見九十二年
      度偵緝字第六八九號卷第五十二頁至第六十七頁），此項抵押權塗銷之時間，
      核與告訴人丙○○於原審審理時所陳：「（被告還錢之時間為何？是否為八十
      七年間？〈提示九十二年度偵緝字第六八九號卷〉）依照偵緝卷第一一四至一
      一八頁退還利息計算資料來看，他們來還錢的時間，大概是八十七年二月間」
      等語（見原審卷第二二四頁），並無不符。而卷附被告所提出當時售地還款取
      回之支票影本七十紙中，票載發票日最早者為八十七年三月十日，有前開支票
      影本在卷可參。則被告取回上開支票之時，票載發票日既未屆至，告訴人自無
      提示之可能。準此，告訴人丙○○於原審審理時陳稱：「（八十七年間被告賣
      地還錢之後，所拿回之支票包括王麒凱、江玉鳳、謝杰龍之支票，既然當時須
      賣地還錢，是否表示當時支票已經無法兌現？）因為當時領回的票是票期還未
      到，我還未提示，所以我才會退還部分利息」等語（見原審卷第二二三頁至第
      二二四頁），並無不實。則被告與王麒凱二人雖曾於八十七年間二月間售地還
      款而取回部分支票，然上開支票既未經告訴人提示不獲兌現，告訴人自無知悉
      該等支票有不獲兌現之可能。況，本案被告與王麒凱二人係以借得之支票佯稱
      客票之方式詐騙告訴人，已如前述，而票據之兌現可能性，與票據究竟係「客
      票」或「借票」，本屬兩事，縱告訴人於八十七年二月間，已因被告與王麒凱
      提前還款換回支票而得悉上開發票人所簽發之支票有不獲兌現之可能，亦不能
      以此逕認告訴人當時已知悉上開發票人所簽發之支票均非交易客票。是被告上
      開辯詞，均不足為有利於被告之認定。
    (4)卷附九十一年三月十九日檢察官訊問筆錄，固有記載告訴人陳稱：「當時乙○
      ○有說是向臺南大盤商借票，不知他們是兄妹，票都是他們自己開的」等語，
      （見九十一年度偵緝字第二六二號卷第十一五頁反面），而原審勘驗上開偵訊
      錄音帶結果，告訴人甲○○於檢察官偵查中是否陳稱「乙○○有說是向臺南大
      盤商借票」等語，錄音內容無法辨識，亦有原審九十三年九月十日、同年月二
      十三日審判筆錄（見原審卷第一八五頁、第二一四頁）在卷可稽，惟告訴人二
      人於偵查中，除上開訊問筆錄外，均指訴被告及王麒凱二人將借得之支票佯稱
      客票而詐欺渠二人，此有各該訊問筆錄在卷可稽，則上開筆錄之記載既與告訴
      人於偵查中其他訊問中所為陳述有所不符，而「借票」與「客票」僅一字之差
      ，實難逕認上開筆錄之記載為告訴人之本意，而僅以該筆錄之記載為有利於被
      告之認定。
    (5)證人李恒清於原審審理時，固到庭證稱：曾於九十年三月被告跳票之後，受江
      玉鳳之託，代為前往臺中、嘉義、臺南等地為齊聯公司收取貨款，得款二、三
      十萬元，且曾聯絡告訴人至其公司收取，為告訴人所拒等語（見原審卷第一七
      四頁至第一八四頁），惟本案所涉詐欺金額高達數千萬元，縱證人果曾代被告
      前往上開地點收取貨款欲轉交告訴人，然收得貨款尚不及被告積欠款項百分之
      一，實不足以據此逕認被告被告並無不法所有之意圖。至於，被告於偵查中提
      出相關之票據等債權憑證，辯稱係經濟困難云云，惟查被告所提上開債權憑證
      影本，其中發票人為曾慶成所簽發之本票六紙（見前開偵查卷第七十三頁至笫
      七十四頁），發票日均為九十年三月十九日，已在本案發生之後，難謂與案發
      時被告及王麒凱二人之經濟狀況有何關聯，而其餘本票影本，有發票人未具名
      僅捺指印者，其中更有發票日與到期日期間間隔一年半者（見前開偵查卷第七
      十頁），顯與常情相違；且被告所提前開債權憑證，其中業已取得合法執行名
      義者僅本票裁定、支付命令各一紙，且時間均在八十七年，據此實難認被告及
      王麒凱二人曾為其債權之實現而努力，其二人置他人積欠之債務於不顧，反以
      向親友借得之支票自告訴人二人處大量套取現金，益見其二人確有詐欺之不法
      所有意圖至明。
  (八)綜合上情相互參酌，被告與王麒凱二人自八十九年十一月間起至九十年三月初止
    ，以借得之支票佯稱客票向告訴人詐取財物，事證明確，其詐欺犯行洵堪認定。
    另就詐欺所得金額部分，因被告自始至終均否認知悉借款詳情，而其夫王麒凱滯
    留大陸地區未歸，是無從確實查證其二人詐欺之金額。惟王麒凱於偵查中提出答
    辯狀，其中業已敘明其與告訴人間借款利息，至後期為「民間二分利」（見九十
    年度偵字第三七○○號偵查卷第一○二頁），而告訴人丙○○於原審審理中，亦
    陳稱：「利息二分是票面金額十萬元，二分利息先扣二千元，是將利息扣掉，再
    照票面金額扣二千元匯給他」等語（見原審卷第二二一頁），因而依王麒凱及告
    訴人所不爭之利率，與告訴人於偵查中所提而為被告所不爭之未兌現支票明細表
    上所載借款日期，及告訴人所提利息計算方式（見九十二年度偵緝字第六八九號
    偵查卷第一九九頁以下刑事補充告訴理由續狀中所述，亦即以票面金額乘以○‧
    ○二再除以三十日，即為每日利息，再乘以實際借款日數為其利息總額，再自票
    面金額中扣除利息總額，即為借款數額），核算本案詐欺所得金額即附表所示支
    票票面金額扣除利息後之借款金額為三千一百零三萬一千六百十八元，併此敘明
    。
二、公訴意旨另以：被告乙○○與其夫王麒凱二人自八十六年間起，明知齊聯公司周
    轉已陷於困境，為圖向告訴人二人借款便利及能繼續借取大量款項供齊聯公司使
    用，竟共同基於意圖為自己不法所有之概括犯意聯絡，向林慧美、謝杰龍、江玉
    鳳、江志欽、黃惠燕等人調借支票，並在謝杰龍、江玉鳳、江志欽、黃惠燕四人
    名義所開立之部分支票背面以鉛筆加註「日興」、「新宏成」、「曼雅」、「雅
    依」等字樣，由王麒凱背書後，再由乙○○或王麒凱持之交付甲○○、丙○○二
    人，對渠等佯稱上開支票分別為齊聯公司往來客戶「日興鞋行」、「新宏成鞋行
    」、「曼雅鞋行」、「雅依鞋行」交易往來之客票，致使甲○○、丙○○二人誤
    認上開借得之支票確係客票無誤，且被告與王麒凱二人復共同向告訴人二人佯稱
    承接皮爾卡登等大客戶之訂單，往來廠商增加，信用無虞，致告訴人陷於錯誤，
    而多次借款予乙○○與王麒凱。至八十九年底，被告與王麒凱二人見其所經營之
    齊聯公司營運狀況已無法維持，亟欲套取大量資金前進大陸，故自八十九年底起
    至九十年間，以前揭江玉鳳、黃惠燕、江志欽、林慧美等人之支票簽加鞋行名稱
    等字樣附記作為往來廠商之識別而佯稱往來客票，大量向告訴人二人套借現款，
    而告訴人二人亦因此陷欲錯誤而大量借款予被告與王麒凱二人，至九十年三月初
    ，乙○○與王麒凱二人見已無法支付票款，進而舉家遷往大陸後，甲○○、丙○
    ○二人向銀行提示前揭支票遭退票後，始知受騙，共計損失四千三百四十六萬零
    五百八十元。因認被告於八十六年至八十九年十一月間向告訴人借款、佯稱承接
    皮爾卡登等大客戶訂單以及持用王麒凱本人及林慧美之支票向告訴人借款，亦涉
    有刑法第三百三十九條第一項之詐欺取財罪嫌；而被告於各該支票背面加註「日
    興」、「新宏成」、「雅依」、「曼雅」等字樣，公訴人亦認為涉有刑法第二百
    十六條、第二百十條、第二百二十條第一項之行使偽造準私文書罪嫌云云。
  (一)按犯罪事實應依證據認定之，無證據不得認定犯罪事實，又不能證明被告犯罪者
    ，應諭知無罪之判決，刑事訴訟法第一百五十四條第二項、第三百零一條第一項
    定有明文。第按告訴人之告訴，係以使被告受刑事訴追為目的，是其陳述是否與
    事實相符，仍應調查其他證據以資審認；又刑法第三百三十九條第一項詐欺罪之
    成立，以意圖為自己或第三人不法所有，以詐術使人將本人或第三人之物交付為
    要件。所謂以詐術使人交付，必須被詐欺人因其詐術而陷於錯誤，若其所用方法
    ，不能認為詐術，亦不致使人陷於錯誤，即不構成該罪；且該條所稱「意圖」，
    即期望之意，亦即犯罪之目的，與責任要素之故意有別；意圖為自己或他人不法
    之所有，為該罪之特別構成要件，因而該罪除須有施用詐術使人將本人或第三人
    之物交付之犯罪故意外，尚須具有特定之「意圖」，始能成立；另刑法之行使偽
    造私文書罪，除有行使偽造私文書之外在行為外，尚須足生損害於公眾及他人，
    方足構成，最高法院五十二年台上字第一三○○號、四十六年台上字第二六○號
    判例、九十二年度台非字第二二○號、八十八年度台上字第一一三○號判決可資
    參照。
  (二)公訴意旨認被告上開行為亦涉有詐欺及行使偽造準私文書之犯行，無非以告訴人
    之指訴、被告自承有向江玉鳳等人借用支票之供述、證人江玉鳳、黃惠燕、江志
    欽等人之證詞及告訴人所提供之借款整理資料為主要之論據，固非無見。惟查：
    (1)被告及其夫王麒凱二人自八十六年間起，即陸續以江玉鳳、謝杰龍之支票在背
      面加註「新宏成」、「日興」之字樣向告訴人借款，並自八十八年起，另陸續
      向友人黃惠燕、親人江志欽、林慧美等人調借支票使用，且在發票人為黃惠燕
      之支票背面加註「雅依」、在發票人為江志欽之支票背面加註「曼雅」字樣之
      事實，固為被告所自承，且與告訴人之指訴相符，惟告訴人二人於偵查中陳稱
      ：「被告王麒凱與乙○○二人是夫妻關係，他們二人是經由一位林泰清先生介
      紹給我們夫婦認識，當時王麒凱夫婦二人自稱他們是在開鞋廠的，需要資金週
      轉，第一次是借了十幾萬元，先前也是有借有還，但到了九十年三月十二日王
      麒凱夫婦所簽的支票及所交客票，就開始退票」（見九十年度偵字第三七○○
      號卷第三十七頁至第三十八頁）、「（多久算一次利息？）以票期計算，每次
      票期到就結算一次，並沒有複利滾存的方式，我們都是一筆清了再借。最後面
      是每個月借六次大筆的，所以才會累積到四、五千萬元。並不是長久累積下來
      這麼多的」等語（見九十二年度偵緝字第六八九號卷第一六二頁），則被告與
      王麒凱二人雖自八十六年間起，即在借得之支票背面加註廠商名稱佯稱客票向
      告訴人借款，而有施用詐術之舉，然其二人當時既按時還款，自難逕認其二人
      於八十六年間起至八十九年十一月之期間內向告訴人借款，有何不法所有之意
      圖，是尚難認此部份借款亦屬詐欺所得。
    (2)告訴人雖指稱被告及王麒凱二人有向渠等詐稱接獲皮爾卡登等大廠商之訂單云
      云，惟並未提供任何證據以供調查，而被告復對此辯稱不知情，是告訴人此部
      份之指訴別無其他證據可資佐證，自不得據此告訴人之單一指述，逕為不利於
      被告之認定。
    (3)再就告訴人所指被告及王麒凱二人持王麒凱本人及林慧美所簽發之支票向告訴
      人借款乙節而言，查林慧美所簽發之支票背面並未註記任何字樣，此為告訴人
      所自承（見九十二年度偵緝字第六八九號卷第十八頁），而告訴人丙○○就渠
      等何以收受王麒凱簽發之支票乙節，於原審審理時亦陳稱：「（被告所交付之
      支票除了他們所稱的客票外，是否有王麒凱之支票？）有的，因為他們說來不
      及收客票」（見原審卷第二二五頁）。查告訴人所稱發票人為林慧美之支票，
      其上既無任何足以使告訴人誤認為客票之註記字樣，而告訴人指訴被告及王麒
      凱二人告稱林慧美所簽發之支票為客票，亦乏相關證據可資佐證，是亦無從僅
      依告訴人之指訴，逕認被告就此有何施用詐術犯行。而王麒凱向被告借款之時
間長達數年，被告收受王麒凱所簽發之支票顯係本於兩方之信任關係，縱支票
      嗣後不獲兌現，亦僅屬民事債務不履行之問題，難認被告及王麒凱二人有何施
      用詐術，致告訴人陷於錯誤之情事。
    (4)至於，公訴人認被告與王麒凱二人在支票背面加註「日興」、「新宏成」、「
      雅依」、「曼雅」等字樣，另涉有刑法第二百十六條、第二百十條、第二百二
      十條第一項之行使偽造準私文書罪嫌，惟本案被告與王麒凱二人以鉛筆在票背
      加註上開字樣，自一般交易習慣而言既難認為係背書，則其二人註記之上開文
      字即無產生任何民事或票據法律責任之可能，是被告及王麒凱二人註記上開字
      樣，實無致生損害於「日興」、「新宏成」、「曼雅」、「雅依」等商號之虞
      ，公訴人認此部份涉有行使偽造準私文書之犯行，尚有未合。
  (三)綜上所述，公訴意旨認被告及其夫王麒凱二人於八十六年至八十九年十一月間向
    告訴人借款、持用王麒凱本人及林慧美簽發之支票向告訴人借款及佯稱承接皮爾
    卡登等大客戶訂單部分另涉有詐欺犯行，尚乏相關積極證據佐證；而公訴人所指
    被告及王麒凱二人於各該支票背面加註廠商名稱，亦難認有致生損害於他人之虞
    ，此外復查無其他積極證據足認被告有何公訴意旨所認詐欺及行使偽造準私文書
    之犯行，參照前引最高法院判例、判決意旨，應認此部分犯罪尚屬不能證明。惟
    公訴意旨認此部分與前揭據以論罪科刑之詐欺犯行有連續犯、牽連犯之裁判上一
    罪關係，爰不另為無罪之諭知，附此敘明。
三、核被告所為，係犯刑法第三百三十九條第一項之詐欺取財罪。被告與其夫王麒凱
    二人就前述詐欺犯行，有犯意聯絡及行為分擔，為共同正犯。被告自八十九年十
    一月間起至九十年三月初止，連續以附表所示之支票佯稱客票向告訴人詐取財物
    ，其各次詐欺犯行時間緊接，所犯係構成要件相同之罪，顯係基於概括之犯意反
    覆為之，應依刑法第五十六條連續犯之規定論以一罪，並依法加重其刑。
四、原審法院認被告罪證明確，適用刑法第二十八條、第五十六條、第三百三十九條
    第一項、罰金罰鍰提高標準條例第一條前段，並審酌被告犯罪之動機、目的、方
    法、詐欺所得高達三千餘萬元，致告訴人受有重大損害，詐得財物後隨即潛逃大
    陸地區，惡性重大，犯後猶飾詞卸責，毫無悔意等一切情狀，量處有期徒刑三年
    六月，認事用法俱無不合，量刑亦稱妥適，被告上訴意旨否認犯罪及仍執前詞，
    指摘原判決不當，並無可取，為無理由，應予駁回。
據上論結，應依刑事訴訟法第三百六十八條，判決如主文。
本案經檢察官羅清溪到庭執行職務。
中      華      民      國    九十四    年      一      月      十八    日
                                    臺灣高等法院臺南分院刑事第三庭
                                        審判長法官  陳    義    仲
                                              法官  宋    明    蒼
                                              法官  陳    顯    榮
右正本證明與原本無異。
不得上訴。
                                        法院書記官  陳    明    芬
中      華      民      國    九十四    年      一      月      十八    日
附表：
┌────┬───┬─────┬────┬────┬───┬────┬────┬────┐
│付款銀行│發票人│支票號碼  │票面金額│借款金額│利息（│ 借款日 │ 發票日 │註記字樣│
│        │      │          │（新臺幣│（新臺幣│新臺幣│        │        │        │
│        │      │          │＼元）  │＼元）  │＼元）│        │        │  │
├────┼───┼─────┼────┼────┼───┼────┼────┼────┤
│台新銀行│黃惠燕│BH0000000 │280880  │261967  │18913 │89/11/30│90/03/10│ 雅  依 │
├────┼───┼─────┼────┼────┼───┼────┼────┼────┤
│台新銀行│黃惠燕│BH0000000 │315600  │296664  │18936 │89/12/11│90/03/10│ 雅  依 │
├────┼───┼─────┼────┼────┼───┼────┼────┼────┤
│台新銀行│黃惠燕│BH0000000 │260680  │246603  │14077 │89/12/20│90/03/10│ 雅  依 │
├────┼───┼─────┼────┼────┼───┼────┼────┼────┤
│台新銀行│黃惠燕│BH0000000 │250860  │238317  │12543 │89/12/26│90/03/10│ 雅  依 │
├────┼───┼─────┼────┼────┼───┼────┼────┼────┤
│台新銀行│黃惠燕│BH0000000 │236860  │226596  │10264 │90/01/05│90/03/10│        │
├────┼───┼─────┼────┼────┼───┼────┼────┼────┤
│臺灣銀行│謝杰龍│AL0000000 │285950  │265743  │20207 │89/11/25│90/03/10│ 日  興 │
├────┼───┼─────┼────┼────┼───┼────┼────┼────┤
│臺灣銀行│謝杰龍│AL0000000 │165800  │156294  │9506  │89/12/15│90/03/10│ 日  興 │
├────┼───┼─────┼────┼────┼───┼────┼────┼────┤
│彰化銀行│江玉鳳│PG0000000 │263600  │248487  │15113 │89/12/15│90/03/10│        │
├────┼───┼─────┼────┼────┼───┼────┼────┼────┤
│彰化銀行│江玉鳳│PG0000000 │195500  │184943  │10557 │89/12/20│90/03/10│ 新宏成 │
├────┼───┼─────┼────┼────┼───┼────┼────┼────┤
│彰化銀行│江玉鳳│PG0000000 │323970  │301076  │22894 │89/11/25│90/03/10│        │
├────┼───┼─────┼────┼────┼───┼────┼────┼────┤
│彰化銀行│江玉鳳│PG0000000 │325860  │303919  │21941 │89/11/30│90/03/10│ 新宏成 │
├────┼───┼─────┼────┼────┼───┼────┼────┼────┤
│台新銀行│黃惠燕│BH0000000 │271300  │255745  │15555 │89/12/20│90/03/15│ 雅  依 │
├────┼───┼─────┼────┼────┼───┼────┼────┼────┤
│臺灣銀行│謝杰龍│AL0000000 │272280  │253039  │19241 │89/11/30│90/03/15│ 日  興 │
├────┼───┼─────┼────┼────┼───┼────┼────┼────┤
│臺灣銀行│謝杰龍│AL0000000 │273750  │259150  │14600 │89/12/26│90/03/15│ 日  興 │
├────┼───┼─────┼────┼────┼───┼────┼────┼────┤
│彰化銀行│江玉鳳│PG0000000 │286570  │271286  │15284 │89/12/26│90/03/15│ 新宏成 │
├────┼───┼─────┼────┼────┼───┼────┼────┼────┤
│台新銀行│黃惠燕│BH0000000 │270500  │250483  │20017 │89/11/30│90/03/20│ 雅  依 │
├────┼───┼─────┼────┼────┼───┼────┼────┼────┤
│台新銀行│黃惠燕│BH0000000│186080  │172310  │13770 │89/11/30│90/03/20│ 雅  依 │
├────┼───┼─────┼────┼────┼───┼────┼────┼────┤
│台新銀行│黃惠燕│BH0000000 │321200  │304069  │17131 │89/12/31│90/03/20│ 雅  依 │
├────┼───┼─────┼────┼────┼───┼────┼────┼────┤
│臺灣銀行│謝杰龍│AL0000000 │266460  │246742  │19718 │89/11/30│90/03/20│ 日  興 │
├────┼───┼─────┼────┼────┼───┼────┼────┼────┤
│臺灣銀行│謝杰龍│AL0000000 │273050  │252844  │20206 │89/11/30│90/03/20│ 日  興 │
├────┼───┼─────┼────┼────┼───┼────┼────┼────┤
│臺灣銀行│謝杰龍│AL0000000 │265480  │247604  │17876 │89/12/10│90/03/20│ 日  興 │
├────┼───┼─────┼────┼────┼───┼────┼────┼────┤
│臺灣銀行│謝杰龍│AL0000000 │228560  │215608  │12952 │89/12/26│90/03/20│ 日  興 │
├────┼───┼─────┼────┼────┼───┼────┼────┼────┤
│臺灣銀行│謝杰龍│AL0000000 │258350  │243710  │14640 │89/12/26│90/03/20│ 日  興 │
├────┼───┼─────┼────┼────┼───┼────┼────┼────┤
│彰化銀行│江玉鳳│PG0000000 │270860  │253525  │17335 │89/12/15│90/03/20│        │
├────┼───┼─────┼────┼────┼───┼────┼────┼────┤
│彰化銀行│江玉鳳│PG0000000 │320780  │301319  │19461 │89/12/20│90/03/20│ 新宏成 │
├────┼───┼─────┼────┼────┼───┼────┼────┼────┤
│台新銀行│黃惠燕│BH0000000 │269560  │248714  │20846 │89/11/30│90/03/25│ 雅  依 │
├────┼───┼─────┼────┼────┼───┼────┼────┼────┤
│台新銀行│黃惠燕│BH0000000 │345200  │323107  │22093 │89/12/20│90/03/25│ 雅  依 │
├────┼───┼─────┼────┼────┼───┼────┼────┼────┤
│台新銀行│黃惠燕│BH0000000 │287800  │270532  │17268 │89/12/26│90/03/25│ 雅  依 │
├────┼───┼─────┼────┼────┼───┼────┼────┼────┤
│臺灣銀行│謝杰龍│AL0000000 │342060  │315607  │26453 │89/11/30│90/03/25│ 日  興 │
├────┼───┼─────┼────┼────┼───┼────┼────┼────┤
│彰化銀行│江玉鳳│PG0000000 │272080  │262285  │9795  │90/01/31│90/03/25│ 新宏成 │
├────┼───┼─────┼────┼────┼───┼────┼────┼────┤
│台新銀行│黃惠燕│BH0000000 │313450  │293389  │20061 │89/12/26│90/03/31│ 雅  依 │
├────┼───┼─────┼────┼────┼───┼────┼────┼────┤
│台新銀行│黃惠燕│BH0000000 │256600  │241033  │15567 │89/12/31│90/03/31│ 雅  依 │
├────┼───┼─────┼────┼────┼───┼────┼────┼────┤
│台新銀行│黃惠燕│BH0000000 │332600  │314640  │17960 │90/01/10│90/03/31│ 雅  依 │
├────┼───┼─────┼────┼────┼───┼────┼────┼────┤
│臺灣銀行│謝杰龍│AL0000000 │272750  │252385  │20365 │89/12/10│90/03/31│ 日  興 │
├────┼───┼─────┼────┼────┼───┼────┼────┼────┤
│臺灣銀行│謝杰龍│AL0000000 │283160  │262961  │20199 │89/12/15│90/03/31│ 日  興 │
├────┼───┼─────┼────┼────┼───┼────┼────┼────┤
│臺灣銀行│謝杰龍│AL0000000 │286460  │266981  │19479 │89/12/20│90/03/31│ 日  興 │
├────┼───┼─────┼────┼────┼───┼────┼────┼────┤
│臺灣銀行│謝杰龍│AL0000000 │293080  │274323  │18757 │89/12/26│90/03/31│ 日  興 │
├────┼───┼─────┼────┼────┼───┼────┼────┼────┤
│臺灣銀行│謝杰龍│AL0000000 │352400  │338304  │14096 │90/01/31│90/03/31│ 日  興 │
├────┼───┼─────┼────┼────┼───┼────┼────┼────┤
│彰化銀行│江玉鳳│PG0000000 │307930  │288222  │19708 │89/12/26│90/03/31│ 新宏成 │
├────┼───┼─────┼────┼────┼───┼────┼────┼────┤
│彰化銀行│江玉鳳│PG0000000 │332060  │317671  │14389 │92/01/31│90/04/05│ 新宏成 │
├────┼───┼─────┼────┼────┼───┼────┼────┼────┤
│台新銀行│黃惠燕│BH0000000 │286780  │267470  │19310 │89/12/31│90/04/10│ 雅  依 │
├────┼───┼─────┼────┼────┼───┼────┼────┼────┤
│台新銀行│黃惠燕│BH0000000 │286880  │268520  │18360 │90/01/05│90/04/10│        │
├────┼───┼─────┼────┼────┼───┼────┼────┼────┤
│台新銀行│黃惠燕│BH0000000 │280500  │263483  │17017 │90/01/10│90/04/10│ 雅  依 │
├────┼───┼─────┼────┼────┼───┼────┼────┼────┤
│台新銀行│黃惠燕│BH0000000 │270300  │254803  │15497 │90/01/15│90/04/10│ 雅  依 │
├────┼───┼─────┼────┼────┼───┼────┼────┼────┤
│臺灣銀行│謝杰龍│AL0000000 │260860  │248687  │12173 │90/01/31│90/04/10│ 日  興 │
├────┼───┼─────┼────┼────┼───┼────┼────┼────┤
│臺灣銀行│謝杰龍│AL0000000 │252180  │237722  │14458 │90/01/15│90/04/10│ 日  興 │
├────┼───┼─────┼────┼────┼───┼────┼────┼────┤
│彰化銀行│江玉鳳│PG0000000 │325180  │305452  │19728 │90/01/10│90/04/10│ 新宏成 │
├────┼───┼─────┼────┼────┼───┼────┼────┼────┤
│台新銀行│黃惠燕│BH0000000 │280300  │264229  │16071 │90/01/20│90/04/15│ 雅  依 │
├────┼───┼─────┼────┼────┼───┼────┼────┼────┤
│臺灣銀行│謝杰龍│AL0000000 │272480  │255041  │17439 │90/01/10│90/04/15│ 日  興 │
├────┼───┼─────┼────┼────┼───┼────┼────┼────┤
│臺灣銀行│謝杰龍│AL0000000 │270660  │255142  │15518 │90/01/20│90/04/15│ 日  興 │
├────┼───┼─────┼────┼────┼───┼────┼────┼────┤
│彰化銀行│江玉鳳│PG0000000 │320860  │301394  │19466 │90/01/15│90/04/15│ 新宏成 │
├────┼───┼─────┼────┼────┼───┼────┼────┼────┤
│彰化銀行│江玉鳳│PG0000000 │330800  │311834  │18966 │90/01/20│90/04/15│ 新宏成 │
├────┼───┼─────┼────┼────┼───┼────┼────┼────┤
│台新銀行│黃惠燕│BH0000000 │267300  │249302  │17998 │90/01/10│90/04/20│ 雅  依 │
├────┼───┼─────┼────┼────┼───┼────┼────┼────┤
│台新銀行│黃惠燕│BH0000000 │281500  │266111  │15389 │90/01/29│90/04/20│        │
├────┼───┼─────┼────┼────┼───┼────┼────┼────┤
│台新銀行│黃惠燕│BH0000000 │186700  │176743  │9957  │90/01/31│90/04/20│ 曼  雅 │
├────┼───┼─────┼────┼────┼───┼────┼────┼────┤
│臺灣銀行│謝杰龍│AL0000000 │310970  │288995  │21975 │90/01/05│90/04/20│ 日  興 │
├────┼───┼─────┼────┼────┼───┼────┼────┼────┤
│臺灣銀行│謝杰龍│AL0000000 │263260  │246411  │16849 │90/01/15│90/04/20│ 日  興 │
├────┼───┼─────┼────┼────┼───┼────┼────┼────┤
│彰化銀行│江玉鳳│PG0000000 │258350  │240954  │17396 │90/01/10│90/04/20│ 新宏成 │
├────┼───┼─────┼────┼────┼───┼────┼────┼────┤
│台新銀行│黃惠燕│BH0000000 │265250  │247390  │17860 │90/01/15│90/04/25│ 雅  依 │
├────┼───┼─────┼────┼────┼───┼────┼────┼────┤
│台新銀行│黃惠燕│BH0000000 │273580  │256071  │17509 │90/01/20│90/04/25│ 雅  依 │
├────┼───┼─────┼────┼────┼───┼────┼────┼────┤
│臺灣銀行│謝杰龍│AL0000000 │266360  │247537  │18823 │90/01/10│90/04/25│ 日  興 │
├────┼───┼─────┼────┼────┼───┼────┼────┼────┤
│彰化銀行│江玉鳳│PG0000000 │265860  │248845  │17015 │90/01/20│90/04/25│ 新宏成 │
├────┼───┼─────┼────┼────┼───┼────┼────┼────┤
│台新銀行│黃惠燕│BH0000000 │251800  │234845  │16955 │90/01/20│90/04/30│ 雅  依 │
├────┼───┼─────┼────┼────┼───┼────┼────┼────┤
│台新銀行│黃惠燕│BH0000000 │265580  │249291  │16289 │90/01/29│90/04/30│        │
├────┼───┼─────┼────┼────┼───┼────┼────┼────┤
│台新銀行│黃惠燕│BH0000000 │263500  │247690  │15810 │90/01/31│90/04/30│ 曼  雅 │
├────┼───┼─────┼────┼────┼───┼────┼────┼────┤
│台新銀行│黃惠燕│BH0000000 │284600  │269801  │14799 │90/02/12│90/04/30│        │
├────┼───┼─────┼────┼────┼───┼────┼────┼────┤
│台新銀行│黃惠燕│BH0000000 │180300  │172968  │7332  │90/03/01│90/04/30│ 雅  依 │
├────┼───┼─────┼────┼────┼───┼────┼────┼────┤
│臺灣銀行│謝杰龍│AL0000000 │305080  │283521  │21559 │90/01/15│90/04/30│ 日  興 │
├────┼───┼─────┼────┼────┼───┼────┼────┼────┤
│臺灣銀行│謝杰龍│AM0000000 │326460  │306872  │19588 │90/01/31│90/04/30│ 日  興 │
├────┼───┼─────┼────┼────┼───┼────┼────┼────┤
│臺灣銀行│謝杰龍│AM0000000 │341060  │320142  │20918 │90/01/29│90/04/30│        │
├────┼───┼─────┼────┼────┼───┼────┼────┼────┤
│臺灣銀行│謝杰龍│AM0000000 │301050  │289610  │11440 │90/03/05│90/04/30│ 日  興 │
├────┼───┼─────┼────┼────┼───┼────┼────┼────┤
│彰化銀行│江玉鳳│PG0000000 │320450  │300796  │19654 │90/01/29│90/04/30│        │
├────┼───┼─────┼────┼────┼───┼────┼────┼────┤
│彰化銀行│江玉鳳│PG0000000 │326460  │304478  │21982 │90/01/20│90/04/30│ 新宏成 │
├────┼───┼─────┼────┼────┼───┼────┼────┼────┤
│彰化銀行│江玉鳳│PG0000000 │252150  │238534  │13616 │90/01/20│90/04/10│ 新宏成 │
├────┼───┼─────┼────┼────┼───┼────┼────┼────┤
│台新銀行│黃惠燕│BH0000000 │342680  │322576  │20104 │90/02/12│90/05/10│        │
├────┼───┼─────┼────┼────┼───┼────┼────┼────┤
│台新銀行│黃惠燕│BH0000000 │283750  │267671  │16079 │90/02/15│90/05/10│        │
├────┼───┼─────┼────┼────┼───┼────┼────┼────┤
│臺灣銀行│謝杰龍│AM0000000 │266050  │248313  │17737 │90/01/31│90/05/10│ 日  興 │
├────┼───┼─────┼────┼────┼───┼────┼────┼────┤
│臺灣銀行│謝杰龍│AM0000000 │318490  │300442  │18048 │90/02/15│90/05/10│ 日  興 │
├────┼───┼─────┼────┼────┼───┼────┼────┼────┤
│臺灣銀行│謝杰龍│AM0000000 │253870  │241346  │12524 │90/02/26│90/05/10│ 日  興 │
├────┼───┼─────┼────┼────┼───┼────┼────┼────┤
│臺灣銀行│謝杰龍│AM0000000 │263360  │250894  │12466 │90/03/01│90/05/10│ 日  興 │
├────┼───┼─────┼────┼────┼───┼────┼────┼────┤
│彰化銀行│江玉鳳│PG0000000 │271700  │253587  │18113 │90/01/31│90/05/10│ 新宏成 │
├────┼───┼─────┼────┼────┼───┼────┼────┼────┤
│彰化銀行│江玉鳳│PG0000000 │263280  │245377  │17903 │90/01/29│90/05/10│        │
├────┼───┼─────┼────┼────┼───┼────┼────┼────┤
│花旗銀行│江志欽│TN0000000 │280880  │264963  │15917 │90/02/20│90/05/15│        │
├────┼───┼─────┼────┼────┼───┼────┼────┼────┤
│臺灣銀行│謝杰龍│AM0000000 │273650  │254495  │19155 │90/01/31│90/05/15│ 日  興 │
├────┼───┼─────┼────┼────┼───┼────┼────┼────┤
│臺灣銀行│謝杰龍│AM0000000 │293870  │276238  │17632 │90/02/15│90/05/15│ 日  興 │
├────┼───┼─────┼────┼────┼───┼────┼────┼────┤
│花旗銀行│江志欽│TN0000000 │293980  │274773  │19207 │90/02/12│90/05/20│ 曼  雅 │
├────┼───┼─────┼────┼────┼───┼────┼────┼────┤
│花旗銀行│江志欽│TN0000000 │253870  │238638  │15232 │90/02/20│90/05/20│        │
├────┼───┼─────┼────┼────┼───┼────┼────┼────┤
│花旗銀行│江志欽│TN0000000 │275800  │259252  │16548 │90/02/20│90/05/20│        │
├────┼───┼─────┼────┼────┼───┼────┼────┼────┤
│台新銀行│黃惠燕│BH0000000 │331180  │311309  │19871 │90/02/20│90/05/20│        │
├────┼───┼─────┼────┼────┼───┼────┼────┼────┤
│台新銀行│黃惠燕│BH0000000 │273400  │258090  │15310 │90/02/26│90/05/20│        │
├────┼───┼─────┼────┼────┼───┼────┼────┼────┤
│台新銀行│黃惠燕│BH0000000 │253600  │239906  │13694 │90/03/01│90/05/20│ 雅  依 │
├────┼───┼─────┼────┼────┼───┼────┼────┼────┤
│臺灣銀行│謝杰龍│AM0000000 │253760  │237181  │15579 │90/02/12│90/05/20│ 日  興 │
├────┼───┼─────┼────┼────┼───┼────┼────┼────┤
│臺灣銀行│謝杰龍│AM0000000 │265580  │248760  │16820 │90/02/15│90/05/20│ 日  興 │
├────┼───┼─────┼────┼────┼───┼────┼────┼────┤
│臺灣銀行│謝杰龍│AM0000000 │313480  │296552  │16928 │90/03/01│90/05/20│ 日  興 │
├────┼───┼─────┼────┼────┼───┼────┼────┼────┤
│彰化銀行│江玉鳳│PG0000000 │193000  │178847  │14153 │90/01/31│90/05/20│ 新宏成 │
├────┼───┼─────┼────┼────┼───┼────┼────┼────┤
│彰化銀行│江玉鳳│PG0000000 │263350  │248602  │14748 │90/02/26│90/05/20│        │
├────┼───┼─────┼────┼────┼───┼────┼────┼────┤
│彰化銀行│江玉鳳│PG0000000 │270850  │256224  │14626 │90/03/01│90/05/20│ 新宏成 │
├────┼───┼─────┼────┼────┼───┼────┼────┼────┤
│花旗銀行│江志欽│TN0000000 │256930  │239287  │17643 │90/02/12│90/05/25│ 曼  雅 │
├────┼───┼─────┼────┼────┼───┼────┼────┼────┤
│花旗銀行│江志欽│TN0000000 │269850  │253839  │16011 │90/02/26│90/05/25│ 曼  雅 │
├────┼───┼─────┼────┼────┼───┼────┼────┼────┤
│台新銀行│黃惠燕│BH0000000 │303790  │283537  │20253 │90/02/15│90/05/25│        │
├────┼───┼─────┼────┼────┼───┼────┼────┼────┤
│臺灣銀行│謝杰龍│AM0000000 │266360  │249491  │16869 │90/02/20│90/05/25│ 日  興 │
├────┼───┼─────┼────┼────┼───┼────┼────┼────┤
│彰化銀行│江玉鳳│PG0000000 │272500  │253788  │18712 │90/02/12│90/05/25│        │
├────┼───┼─────┼────┼────┼───┼────┼────┼────┤
│彰化銀行│江玉鳳│PG0000000 │262060  │247035  │15025 │90/03/01│90/05/25│ 新宏成 │
├────┼───┼─────┼────┼────┼───┼────┼────┼────┤
│花旗銀行│江志欽│TN0000000 │296050  │275129  │20921 │90/02/15│90/05/31│        │
├────┼───┼─────┼────┼────┼───┼────┼────┼────┤
│花旗銀行│江志欽│TN0000000 │310890  │288299  │22591 │90/02/12│90/05/31│ 曼  雅 │
├────┼───┼─────┼────┼────┼───┼────┼────┼────┤
│花旗銀行│江志欽│TN0000000 │259560  │243640  │15920 │90/03/01│90/05/31│        │
├────┼───┼─────┼────┼────┼───┼────┼────┼────┤
│花旗銀行│江志欽│TN0000000 │310930  │291860  │19070 │90/03/01│90/05/31│ 曼  雅 │
├────┼───┼─────┼────┼────┼───┼────┼────┼────┤
│台新銀行│黃惠燕│BH0000000 │322600  │302169  │20431 │90/02/26│90/05/31│        │
├────┼───┼─────┼────┼────┼───┼────┼────┼────┤
│台新銀行│黃惠燕│BH0000000 │275400  │258509  │16891 │90/03/01│90/05/31│ 雅  依 │
├────┼───┼─────┼────┼────┼───┼────┼────┼────┤
│台新銀行│黃惠燕│BH0000000 │298730  │281205  │17525 │90/03/05│90/05/31│        │
├────┼───┼─────┼────┼────┼───┼────┼────┼────┤
│臺灣銀行│謝杰龍│AM0000000 │275350  │255341  │20009 │90/02/12│90/05/31│ 日  興 │
├────┼───┼─────┼────┼────┼───┼────┼────┼────┤
│臺灣銀行│謝杰龍│AM0000000 │252300  │235312  │16988 │90/02/20│90/05/31│ 日  興 │
├────┼───┼─────┼────┼────┼───┼────┼────┼────┤
│臺灣銀行│謝杰龍│AM0000000 │281760  │263915  │17845 │90/02/26│90/05/31│ 日  興 │
├────┼───┼─────┼────┼────┼───┼────┼────┼────┤
│臺灣銀行│謝杰龍│AM0000000 │280560  │263352  │17208 │90/03/01│90/05/31│ 日  興 │
├────┼───┼─────┼────┼────┼───┼────┼────┼────┤
│臺灣銀行│謝杰龍│AM0000000 │276550  │260326  │16224 │90/03/05│90/05/31│ 日  興 │
├────┼───┼─────┼────┼────┼───┼────┼────┼────┤
│臺灣銀行│謝杰龍│AM0000000 │263280  │247834  │15446 │90/02/12│90/05/10│        │
├────┼───┼─────┼────┼────┼───┼────┼────┼────┤
│台新銀行│黃惠燕│BH0000000 │339350  │317179  │22171 │90/03/05│90/06/10│        │
├────┼───┼─────┼────┼────┼───┼────┼────┼────┤
│臺灣銀行│謝杰龍│AM0000000 │318460  │297654  │20806 │90/03/05│90/06/10│ 日  興 │
├────┴───┴─────┴────┴────┴───┴────┴────┴────┤
│備註：                                                                                │
│一、本件借款金額之計算方式如下：                                                      │
│    票面金額－（票面金額×○‧○２×１／３○×借款天數）＝實際借款金額                │
│二、各該月份之借款金額，以票載發票日區分，大致如下：                                  │
│  (一)發票日為九十年三月份者，票面金額總計一千零八十八萬五千九百一十元，借款金額總計一千│
│    零二十一萬零五百二十六元。                                                        │
│  (二)發票日為九十年四月份者，票面金額總計九百八十二萬七千四百六十元，借款總金額為九百二│
│    十三萬八千三百五十五元。              │
│  (三)發票日為九十年五月份者，票面金額總計一千一百六十八萬八千八百八十元，借款金額總計一│
│    千零九十六萬七千九百零四元。                                                      │
│  (四)發票日為九十年六月份者，票面金額總計六十五萬七千八百一十元，借款金額總計為六十一萬│
│    四千八百三十三元。                                                                │
│三、合計借款總金額即詐欺所得財物共約三千一百零三萬一千六百十八元。                    │
└───────────────────────────────────────────┘
附錄本案論罪科刑法條全文：
中華民國刑法第三百三十九條第一項：
意圖為自己或第三人不法之所有，以詐術使人將本人或第三人之物交付者，處五年以
下有期徒刑、拘役或科或併科一千元以下罰金。
